ACORDAO-COMPLETO-2425051

ACÓRDÃO DE RELAÇÃO

ACÓRDÃO DE RELAÇÃO 2233/2020 ATA 32/2020 - PLENÁRIO

Acórdão 2233/2020-TCU-Plenário
Considerando se tratar de denúncia em face de possíveis irregularidades em ato administrativo editado pela Secretaria Especial de Desburocratização, Gestão e Governo Digital do Ministério da Economia (SEDGG/ME) , especificamente quanto à Portaria  16.017/2020, a qual tem como objetivo autorizar a pasta a contratar, por tempo determinado, profissionais para atender necessidade temporária de excepcional interesse público;
Considerando que a Lei 11.784/2008 acrescentou ao rol de possíveis atividades passíveis de contratação temporária as atividades "técnicas especializadas de tecnologia da informação, de comunicação e de revisão de processos de trabalho, não alcançadas pela alínea "i" e que não se caracterizem como atividades permanentes do órgão ou entidade" (Lei 8.745/1993, art. 2º, inciso VI, alínea "j") , o que se coadunaria com o caso concreto em questão;
Considerando que a Portaria - SEDGG/ME 16.017/2020 tão somente autoriza a realização das futuras contratações, sendo que os editais dos processos seletivos simplificados, previstos em seu art. 4º, deverão especificar adequada e suficientemente os projetos, as tarefas e as atividades envolvidas;
Considerando que não há obrigação legal de que todo e qualquer serviço de tecnologia da Informação seja contratado com o Serpro e/ou Dataprev, havendo discricionariedade do gestor para selecionar, respeitados os ditames legais, no caso, em especial a Lei 8.745/1993, para atender às necessidades referentes à transformação digital da Administração Pública Federal;
Considerando que não houve descumprimento de preceito constitucional, uma vez que o art. 37, inciso XXI, ressalvas os casos especificados na legislação, o que se mostrou consentâneo com o art. 2º, inciso VI, alínea "j" da Lei 8.745/1993;
Considerando que a decisão deste Tribunal no processo referente à consultoria contratada junto à empresa PriceWaterhouseCoopers não tem relação com estes autos;
Considerando que, na hipótese de publicação de edital disciplinando o processo seletivo simplificado a ser utilizado para a seleção de profissionais, este Tribunal poderá atuar, de ofício ou mediante provocação de terceiros, no controle de eventual irregularidade;
Considerando que, nos termos da Resolução-TCU 292/2018, que alterou a Resolução-TCU 259/2014, a fim de resguardar o sigilo e a proteção do denunciante, o documento original da denúncia, bem como qualquer outro documento no qual conste sua identificação, serão juntados ao processo como peças sigilosas, classificadas quanto à confidencialidade como informação pessoal, à luz da Lei 12.527/2011;
Considerando, ainda, que a reclassificação do processo de denúncia como público, após a decisão definitiva, não alcança as peças que contenham a identificação do denunciante, as quais permanecem classificadas como informação pessoal e delas não se concederá vista ou cópia durante o prazo de vigência da restrição, salvo nas hipóteses legais;
Os Ministros do Tribunal de Contas da União ACORDAM, por unanimidade, com fundamento nos arts. 1º, inciso XVI, e 53, da Lei 8.443, de 16 de julho de 1992, c/c os arts. 1º, inciso XXIV; 15, inciso I, alínea "p"; 143, inciso III; 234 e 235, todos do Regimento Interno/TCU, em não conhecer da presente denúncia, por não atender aos requisitos de admissibilidade previstos nos arts. 234 e 235 do Regimento Interno do TCU e no art. 103, § 1º, da Resolução - TCU 259/2014; levantar o sigilo que recai sobre as peças destes autos, à exceção daquelas que contenham informação pessoal do denunciante, nos termos dos arts. 104, § 1º, e 108, parágrafo único, da Resolução-TCU 259/2014; e em dar ciência deste acórdão, juntamente com a instrução (peça 7) , ao (à) denunciante, de acordo com os pareceres emitidos nos autos.
1. Processo TC-Processo 027.614/2020-4 (DENÚNCIA) 
	1.1. Responsável: Identidade preservada (art. 55, caput, da Lei n. 8.443/1992) 
	1.2. Interessado: Identidade preservada (art. 55, caput, da Lei n. 8.443/1992) 
	1.3. Órgão/Entidade: Ministério da Economia
	1.4. Relator: Ministro Bruno Dantas
	1.5. Representante do Ministério Público: não atuou
	1.6. Unidade Técnica: Secretaria de Fiscalização de Tecnologia da Informação (SEFTI) .
	1.7. Representação legal: não há.
	1.8. Determinações/Recomendações/Orientações: não há.

Ministério da Economia

BRUNO DANTAS

não há.

Não atuou

DENÚNCIA (DEN)

Secretaria de Fiscalização de Tecnologia da Informação (SEFTI).